臺灣桃園地方法院民事判決　　　　　　　99年度訴字第1435號
原　　　告　林耀中
被　　　告　楊青山
訴訟代理人　羅秉弘
上列當事人間因過失傷害案件，經原告提起刑事附帶民事訴訟，
經本院刑事庭以民國99年度壢交簡附民字第77號裁定移送，本院
於民國99年1 月10日言詞辯論終結，判決如下：
    主  文
被告應給付原告新臺幣玖萬壹仟壹佰柒拾陸元，及自民國九十九
年六月十八日起至清償日止，按週年利率百分之五計算之利息。
原告其餘之訴駁回。
訴訟費用由被告負擔百分之六，餘由原告負擔。
本判決第一項得假執行。
原告其餘假執行之聲請均駁回。
    事實及理由
一、按訴狀送達後，原告不得將原訴變更或追加他訴，但擴張或
    減縮應受判決事項之聲明者，不在此限。民事訴訟法第255
    條第1 項第3 款定有明文。原告提起刑事附帶民事訴訟之聲
    明為請求被告應給付新台幣（下同）1,501,357 元，及自刑
    事附帶民事訴訟起訴狀繕本送達翌日起至清償日止，按週年
    利率5 ％計算之利息，嗣於民國99年10月11日言詞辯論期日
    當庭撤回機車維修費用21,100元部分（見本院卷第21頁），
    而減縮請求變更聲明為被告應給付1,480,257 元及及自刑事
    附帶民事訴訟起訴狀繕本送達翌日起至清償日止，按週年利
    率5 ％計算之利息，原告上開訴之變更核屬減縮應受判決事
    項之聲明，揆諸前揭規定，應予准許。
二、原告起訴主張：
（一）被告於98年11月24日晚間8 時40分許，駕駛車牌號碼6816
      -RN 號自用小客車，沿桃園縣平鎮市臺66線快速道路橋下
      平面道路由觀音鄉往大溪鎮方向行駛內側車道，行經賦梅
      路口時，本應注意汽車行駛至交岔路口，轉彎車應讓直行
      車先行，而依當時天候晴朗、夜間有照明、路面乾燥無障
      礙物及缺陷，視距良好等情況，又無不能注意之情形，竟
      疏未注意，於通過上開交岔路口時，未留意往來車輛而貿
      然左轉，適原告騎乘車牌號碼910-BFS 號重型機車搭載訴
      外人莊彩縈（原名莊曉莉）沿臺66線快速道路橋下平面道
      路由大溪鎮往觀音鄉方向直行經過前開路口，遭被告撞擊
      ，致原告受有右手舟狀骨骨折及左股骨幹閉鎖性骨折之傷
      害。被告前開過失傷害行為，業經桃園地方法院檢署檢察
      官向鈞院提起公訴，並經鈞院受理在案，原告爰依侵權行
      為法律關係請求被告應賠償原告所受之損害。
（二）原告因被告之侵權行為，受有如下損害：
    1.醫療費用：
      因本件車禍支出醫療費用41,157元，及開刀後取鋼釘及住
      院費用21,630元，共計因本件車禍支出醫療費用62,787元
      。
    2.交通費用：
      原告因本件車禍受傷送醫、手術，出院後復前往壢新醫院
      門診，共支出計程車車資，合計為3,470元。
    3.不能工作損失部分
      原告擔任珠寶設計師，日薪為3,600 元，原告受此傷害無
      法工作1 年，共計不能工作損失為1,314,000 元（按日薪
      3,600元×365 日計算）。
    4.精神慰撫金部分：
      原告受有右手舟狀骨骨折及左股骨幹閉鎖性骨折之傷害，
      身心所受痛苦，筆墨難以形容。而被告事發後不但從無關
      心原告傷勢，甚至於偵查中指摘原告車速過快伊閃躲不及
      等語，態度惡劣，原告請求被告賠償慰撫金100,000 元。
（三）並聲明：(1) 被告應給付原告1,480,257 元及自起訴狀繕
      本送達翌日起至清償日止，按週年利率5 ％計算之利息。
      (2) 願供擔保，請准宣告假執行。
二、被告抗辯稱：原告提出之聘任契約書是與自然人所簽約，被
    告否認原告所提聘任契約書之真正。並聲明：駁回原告之訴
    。
三、本件原告主張被告於98年11月24日晚間8 時40分許，駕駛車
    牌號碼6816-RN 號自用小客車，沿桃園縣平鎮市臺66線快速
    道路橋下平面道路由觀音鄉往大溪鎮方向行駛內側車道，行
    經賦梅路口時，本應注意汽車行駛至交岔路口，轉彎車應讓
    直行車先行，竟疏未注意，於通過上開交岔路口時，未留意
    往來車輛而貿然左轉，適原告騎乘車牌號碼910-BFS 號重型
    機車搭載訴外人莊彩縈（原名莊曉莉）沿臺66線快速道路橋
    下平面道路由大溪鎮往觀音鄉方向直行經過前開路口，遭被
    告撞擊，致原告受有右手舟狀骨骨折及左股骨幹閉鎖性骨折
    傷害之事實，為被告所不否認，並有原告提出壢新醫院診斷
    證明書影本4 紙為證（見本院卷第74頁至第77頁），復有道
    路交通事故現場圖影本、道路交通事故調查報告表（一）、
    （二）影本、交通事故現場及車損照片影本15幀、臺灣桃園
    地方法院檢察署99年度偵字第3021號檢察官聲請簡易判決處
    刑書起影本1 份附卷可稽（見本院卷第33頁背頁、第34頁正
    頁、背頁、第40頁至第43頁背頁）。又本件事故經臺灣桃園
    地方法院檢察署函送臺灣省桃園縣區車輛行車事故鑑定委員
    會鑑定結果認定：被告駕駛自小客車行經行車管制號誌正常
    運作交岔路口，左轉彎車未讓對執行車先行向為肇事主因。
    原告駕駛重機車行經行車管制號誌正常運交岔路口，未注意
    車前狀況為肇事次因等情，亦有該鑑定委員會99年4 月9 日
    桃縣行字第0995201271號函附之鑑定意見書影本1 份附卷可
    參（見本院卷第47頁背頁至第49頁）。又被告因前開過失傷
    害行為，復經本院刑事庭於99年6 月30日判處有期徒刑3 月
    ，此有本院99年度壢交簡字第1520號刑事簡易判決正本1 份
    存卷可參。是原告此部分主張之事實，堪信為真實。
四、按「因故意或過失，不法侵害他人之權利者，負損害賠償責
    任」、「汽車、機車或其他非依軌道行駛之動力車輛，在使
    用中加損害於他人者，駕駛人應賠償因此所生之損害。」、
    「不法侵害他人之身體或健康者，對於被害人因此喪失或減
    少勞動能力或增加生活上之需要時，應負損害賠償責任。」
    、「不法侵害他人之身體、健康、名譽、自由、信用、隱私
    、貞操，或不法侵害其他人格法益而情節重大者，被害人雖
    非財產上之損害，亦得請求賠償相當之金額。」民法第184
    條第1 項前段、第191 條之2 、第193 條第1 項、第195 條
    第1 項分別定有明文。被告前開之不法行為對原告造成損害
    ，原告依侵權行為法律關係請求被告應負損害賠償責任，自
    屬有據。茲就原告請求賠償之損害，逐項審究如下：
  1.醫療費用部分：
    原告主張其於上述傷害後，支出醫療費用41,157元，及開刀
    後取鋼釘及住院費用21,630元，共計因本件車禍支出醫療費
    用62,787元，雖已提出壢新醫院門診收據影本為證（見本院
    卷第57頁至第65頁）。惟查，經本院核對前開收據所載原告
    實際支付之金額共為41,639元；又依原告所提出之收據所示
    ，原告於住院期間另支付頭等病房費用10天共28,949元（見
    本院卷第57頁下方收據、第60頁下方收據），經本院依職權
    函詢壢新醫院，壢新醫院以99年12月9 日壢新醫字第201011
    0267號函覆稱：係原告住宿當日指定登記雙人房，醫院依原
    告意願提供雙人房等語，有壢新醫院前開回函1 份在卷可按
    （見本院卷第83頁），本院審酌認原告捨健保給付之病床而
    指定住頭等病房，則其住於頭等病房與健保給付病床之差價
    即係顯非必要之醫療費用支出，是以每日1,400 元之差價計
    算，原告所提出前開醫療費用收據中應再扣除10日之頭等病
    房差價14,000元，始為公允。從而，前開醫療費用之支出41
    ,639元，扣除非必要支出之14,000元後，其餘均核屬醫療上
    之必要費用，是原告得請求被告給付之醫療費用金額為27,6
    39元，逾此部分之請求，則為無理由，不應准許。。
  2.交通費用部分：
    原告因本件車禍受傷送醫、手術，出院後復前往壢新醫院門
    診，原告之傷勢為右手舟狀骨骨折及左股骨幹閉鎖性骨折之
    傷害，於其前往醫院就診、復健時，自難強令原告搭乘公車
    之大眾運輸工具，故原告搭乘計程車實有必要，此部分車資
    核屬增加生活上之需要。本院審酌原所提出搭乘計程車以往
    返壢新醫院回診之車資收據13紙（見本院卷第66至第69頁）
    ，認原告係腿部受傷而往返壢新醫院顯有搭乘計程車之必要
    ，是原告增加生活上之支出費用共計3,470 元，認屬必要，
    應予准許。
  3.勞動能力減少之損失部分：
    原告主張其受傷前係任職於訴外人A-PLUS珠寶設計公司，擔
    任珠寶設計師，日薪3,600 元，其因本件事故受傷，於受傷
    期間共365 日無法工作，故其薪資損失共1,314,000 元，並
    提出聘任契約影本1 紙為憑（見本院卷第71至73頁）。惟按
    私文書應由舉證人證其真正。民事訴訟法第357 條定有明文
    。經查，原告提出之前開聘任契約係屬私文書，被告已否認
    該聘任契約之真正，是原告應舉證證明該聘任契約之真正，
    惟原告並無法舉證證明之，且其亦無法提出其他實領薪資明
    細表、年度綜合所得稅申報資料、勞工保險投保薪資資料等
    以證明原告於受傷當時確實受僱於訴外人A-PLUS珠寶設計公
    司及薪資所得，是原告請求勞動能力減少之損失云云，即屬
    無據，不應准許。
  4.精神慰撫金部分：
    按不法侵害他人人格權，被害人受有非財產上損害，請求加
    害人賠償相當金額慰撫金時，法院對於慰撫金之量定，應斟
    酌實際加害情形，所造成影響、被害人痛苦之程度、兩造之
    身份地位定相當之數額（最高法院51年台上字第223 號判例
    意旨可資參照）。查，本件原告遭被告不法侵害，受有右手
    舟狀骨骨折及左股骨幹閉鎖性骨折之傷害，依壢新醫院回函
    所示，原告至少須休養6 個月才能恢復工作（見本院卷第83
    頁），對原告肉體及精神確造成極大之痛苦，本院審酌原告
    所受之傷害，及原告係大學畢業、名下無任何財產，被告為
    大學畢業、目前於高中擔任行政人員每月薪資約5 萬多元度
    一切情狀，認原告請求被告賠償慰撫金100,000 元，尚屬公
    允，應予准許。
  5.綜上，原告因本件車禍所受之損害金額合計應為131,109 元
    。
五、按損害之發生或擴大，被害人與有過失者，法院得減輕賠償
    金額，或免除之。民法第217 條第1 項定有明文。經查：本
    件車禍經臺灣桃園地方法院檢察署委請臺灣省桃園縣區車輛
    行車事故鑑定委員會鑑定結果認為被告駕駛自小客車行經行
    車管制號誌正常運作交岔路口，左轉彎車未讓對執行車先行
    向為「肇事主因」；原告駕駛重機車行經行車管制號誌正常
    運交岔路口，未注意車前狀況為「肇事次因」，此有該會鑑
    定意見書影本1 份在卷可按（見本院卷第48頁、第49頁）。
    是本院認為原告應負擔30％之責任，被告則應負擔70％之責
    任，是原告得向被告請求賠償之金額為91,776元（計算式：
    131,109 ×70％＝91,176，小數點以下四捨五入 ）。
六、綜上所述，本件原告依侵權行為之法律關係，請求被告應給
    付原告91,776元，及自刑事附帶民事起訴狀繕本送達翌日即
    99年6 月18日起至清償日止，按週年利率5 ％計算之遲延利
    息，為有理由，應予准許；逾此範圍之請求，則無理由，不
    應准許。
七、原告勝訴部分，因所命被告給付之金額未逾50萬元，應依民
    事訴訟法第389 條第1 項第5 款規定，依職權宣告假執行；
    至原告敗訴部分，其假執行之聲請失所附麗，應予駁回。又
    本院前開依職權宣告假執行部分，原告雖聲請本院宣告假執
    行，惟此部分之聲請乃促請法院發動職權而已，故就本院依
    職權部分不另為准駁之諭知，附此敘明。
八、據上論結，本件原告之訴為一部有理由、一部無理由，依民
    事訴訟法第79條、第389 條第1 項第5 款，判決如主文。
中    華    民    國    100    年    1    月    24    日
                        民事第二庭  法  官  高明德
以上正本係照原本作成。
如對本判決上訴，須於判決送達後20日內向本院提出上訴狀。如
委任律師提起上訴者，應一併繳納上訴審裁判費。
中    華    民    國    100    年    1    月    25    日
                                    書記官  崔青菁